臺灣苗栗地方法院刑事判決
110年度訴字第568號
公  訴  人  臺灣苗栗地方檢察署檢察官
被      告  吳奇龍



上列被告因加重詐欺案件，經檢察官提起公訴 （110年度偵字第
5797號），被告於準備程序中就被訴事實為有罪之陳述，經本院
合議庭裁定由受命法官獨任行簡式審判程序，判決如下：
    主  文
甲○○犯三人以上共同詐欺取財未遂罪，處有期徒刑陸月，併科罰
金新臺幣參萬元，罰金如易服勞役，以新臺幣壹仟元折算壹日。
 　
    犯罪事實及理由
一、本案犯罪事實、證據名稱及應適用之法條，除犯罪事實欄第
    12、13行「中華郵政0000000號」更正為「中華郵政0000000
    0000000號」、第14行「國泰世華銀行000000000000號」更
    正為「國泰世華銀行000000000000號」，證據部分，補充「
    被告甲○○於本院準備程序、審理中之自白、臺灣高等法院被
    告前案紀錄表」為證據外，餘均引用檢察官起訴書之記載（
    如附件）。
二、論罪科刑：
　㈠核被告所為，係犯刑法第339條之4第2項、第1項第2款之3人
    以上共同詐欺取財未遂罪。又被告與「蔡佳穎」、「潘雨沫
    」、彭博鋒及及其他真實姓名、年籍均不詳之成員就本案犯
    行，有犯意聯絡及行為分擔，應論以共同正犯。又被告就上
    開加重詐欺取財犯行，係已著手於犯罪行為之實行而不遂，
    為未遂犯，應依刑法第25條第2項之規定，減輕其刑。
　㈡爰審酌被告正值青壯之年，有勞動或工作之能力，不思依循
    正途獲取穩定經濟收入，為牟取不法報酬，參與詐欺集團，
    擔任領取詐欺集團所詐取之金融機構存摺及金融卡之車手工
    作，所為嚴重損害財產交易安全及社會經濟秩序，對社會所
    生危害非輕；並考量被告參與本案犯罪動機、目的、手段、
    角色分工、犯罪後坦承犯罪，被害人乙○○尚未生實際損害，
    被告迄未與被害人成立調解或和解，及被告自述之智識程度
    、家庭生活經濟情況（見本院卷第116頁）等一切情狀，量
    處如主文所示之刑，並就併科罰金部分諭知易服勞役之折算
    標準，以期相當。　
三、沒收部分：
　　犯罪所得，屬於犯罪行為人者，沒收之，刑法第38條之1第1
    項前段定有明文。有關共同正犯犯罪所得之沒收、追繳或追
    徵，應就各人所分得者為之。又所謂各人「所分得」，係指
    各人「對犯罪所得有事實上之處分權限」，法院應視具體個
    案之實際情形而為認定：倘若共同正犯各成員內部間，對於
    不法利得分配明確時，應依各人實際分配所得沒收（最高法
    院104年度台上字第3937號判決意旨參照）。查被告於本院
    審理時供稱：其未實際領到報酬等語（見本院卷第115頁）
    ，而卷內復無積極證據證明被告取得相關報酬或獲取利益，
    是本案未有應宣告沒收之犯罪所得。　
據上論斷，應依刑事訴訟法第273條之1第1項、第299條第1項前
段、第310條之2、第454條第2項（依刑事判決精簡原則，僅記載
程序法條），判決如主文。
本案經檢察官林圳義提起公訴，檢察官彭郁清到庭執行職務。
中　　華　　民　　國　　111 　年　　4 　　月　　25　　日
                  刑事第三庭  法　官　許文棋
以上正本證明與原本無異。
如不服本判決應於收受判決後20日內向本院提出上訴書狀，並應
應敘述具體理由。其未敘述上訴理由者，應於上訴期間屆滿後20
日內向本院補提理由書(均須按他造當事人之人數附繕本)「切勿
逕送上級法院」。告訴人或被害人如對本判決不服者，應具備理
由請求檢察官上訴，其上訴期間之計算係以檢察官收受判決正本
之日期為準。　　　　　　　　　
 　　                     　　書記官　陳彥宏
中　　華　　民　　國　　111 　年　　4 　　月　　25　　日
附錄論罪科刑法條全文：
中華民國刑法第339條之4
犯第339條詐欺罪而有下列情形之一者，處1年以上7年以下有期
徒刑，得併科1百萬元以下罰金：
一、冒用政府機關或公務員名義犯之。
二、三人以上共同犯之。
三、以廣播電視、電子通訊、網際網路或其他媒體等傳播工具，
    對公眾散布而犯之。
前項之未遂犯罰之。　
附件：
臺灣苗栗地方檢察署檢察官起訴書
                                     110年度偵字第5797號
　　被　告　甲○○　男　33歲（民國00年0月00日生）
　　　　　　　　　　住苗栗縣○○鄉○○村○○○○0○0號
　　　　　　　　　　國民身分證統一編號：Z000000000號
上列被告因詐欺案件，已經偵查終結，認應提起公訴，茲將犯罪
事實及證據並所犯法條分敘如下：
　　犯罪事實
一、甲○○於民國（下同）107年8月30日前某日，加入綽號「蔡佳
    穎」、「潘雨沫」、彭博鋒（另案為緩起訴處分確定）及其
    他真實姓名、年籍均不詳（均無證據證明未滿18歲）等人所
    屬之3人以上詐欺集團（參與犯罪組織部分已判刑確定），
    共同基於意圖為自己不法所有之3人以上詐欺取財之犯意聯
    絡，擔任領取詐欺集團所詐取之金融機構存摺及金融卡之車
    手工作，並約定領取每件包裹可獲得薪資新臺幣300元之報
    酬。詐欺集團不詳成員自稱「潘雨沫」以通訊軟體「Line」
    ，於107年8月11日向乙○○詐稱：提供金融機構帳戶給投注站
    使用，每個帳戶每10天可領取1萬元之報酬云云，致乙○○陷
    於錯誤，寄送第一銀行00000000000號帳戶、臺灣銀行00000
    0000000號帳戶、中華郵政0000000號帳戶、臺中銀行000000
    000000號帳戶、渣打銀行000000000000
    87號帳戶、國泰世華銀行000000000000號帳戶之存摺及金融
    卡，並依「潘雨沫」之指示將金融卡密碼改成詐欺集團指定
    之密碼「116688」，然乙○○隨即發覺有異，應係遭詐欺集
    團詐騙，而報警處理（此時甲○○尚未加入具有犯意聯絡）
    。同年月15日，「潘雨沫」又向乙○○詐稱：乙○○寄送之    
     存摺及金融卡遭竊，寄送新的金融機構存摺及金融卡，可
    獲
    相同報酬，並補償1期報酬云云，乙○○即報警處理，並配
    合新北市政府警察局中和分局南勢派出所警員查緝詐欺集團
    ，虛稱將寄送3份新金融機構存摺及金融卡，並依「潘雨沫
    」之指示，填載統一超商交貨資料，將內置貼紙等物之包裹
    寄送至「7-11貞豪門市」。而後詐欺集團成員「蔡佳穎」再
    以不詳方式聯繫甲○○，並告知上述裝有乙○○寄送之包裹
    ，至「7-11貞豪門市」領取，甲○○約同有詐欺取財犯意聯
    絡之彭博鋒開車載其領取包裹，雙方於107年9月1日上午10
    時許，在苗栗縣○○市○○路0000號之麥當勞前碰面後，再
    由彭博鋒駕駛車牌號碼000-0000號自用小客車，搭載甲○○
    至「7-11貞豪門市」前，甲○○指示彭博鋒代其下車領取包
    裹，並將「蔡佳穎」傳送領取包裹之收件人等資料，轉傳至
    彭博鋒手機後，由彭博鋒下車至便利商店內領取包裹，吳奇
    龍則在店外車上等候把風，彭博鋒於同日上午11時許進入7-
    11貞豪門市內，領取乙○○寄送之包裹後，步行至車牌號碼
    000-0000號自用小客車旁時，遭埋伏在場之新北市政府警察
    局中和分局警員當場逮捕（甲○○見狀則趁機駕駛該自用小
    客車逃逸），當場扣得乙○○寄送之內置貼紙等物之包裹
    （未扣案），因而未遂。
二、案經本署檢察官簽分偵辦。
　　證據並所犯法條
一、證據清單與待證事項
編號 證  據  名  稱 待證事實 一 證人乙○○於警詢證述甚詳（偵4666卷第16至19頁） 全部犯罪事實 二 證人彭博鋒於偵查及臺灣苗栗地方法院證述甚詳（偵4666卷第57、138頁反面至139頁；臺灣苗栗地方法院卷第62至73頁） 全部犯罪事實 三 警員職務報告、證人乙○○與「潘雨沫」之Line對話內容翻拍照片（偵4666卷第8、44至50頁）、證人彭博鋒駕車至「7-11貞豪門市」前後之錄影畫面翻拍照片、被告及證人彭博鋒至苗栗縣○○市○○路0000號「麥當勞」碰面之錄影畫面翻拍照片 全部犯罪事實 
二、核被告所為，係犯刑法第339條之4第2項、第1項第2款之3人
    以上共同犯詐欺取財未遂罪嫌。被告參與本件詐欺集團，雖
    未親自實施詐騙行為，而推由同犯罪集團之其他成員為之，
    但被告與該詐欺集團其他不詳成員之間，就上述犯行分工擔
    任領取證人乙○○寄送之內置貼紙等物之包裹之任務，應認被
    告與參與犯行之證人彭博鋒、「蔡佳穎」、「潘雨沫」及本
    件詐欺集團不詳成員間，各具有相互利用之共同犯意，而各
    自分擔部分犯罪行為。其等就所犯上述加重詐欺犯行，具有
    犯意聯絡與行為分擔，均為共同正犯。
三、依刑事訴訟法第251條第1項提起公訴。
　　此　致
臺灣苗栗地方法院
中　　華　　民　　國　 110　　年　　12　　月　　16　　日
　　　　　　　　　　　　　　檢察官　林  圳  義
本件證明與原本無異
中　　華　　民　　國　 110　　年　　12　　月　　24　　日
                            書記官 楊  麗  卿